# 100%购买的非同一控制公司，评估增减值可否做入单体报表问题

提问人：zhycs4500 时间：2021-01-19 08:05:07
网上诸多资料显示，根据《企业合并准则》规定，非同一控制下的企业合并中，购买方通过企业合并取得被购买方100%股权的，被购买方可以按照合并中确定的可辨认资产、负债的公允价值调整其账面价值。除此之外，其他情况下被购买方不应因企业合并改记有关资产、负债的账面价值。
被收购企业股东发生变更，应根据被收购股权、股份的比例调整实收资本(股本)明细科目。
但是我在翻查了准则资料，一直未看见准则中存在相关内容，请问一下陈版，是否有这样的说法，实务中是否可行呢

回答人：chenyiwei
这段内容是在《企业会计准则讲解（ 2010 ）》第二十一章第三节第六点，原书P338。除此之外无其他出处。